臺灣臺北地方法院刑事判決
111年度審交簡上字第41號
上  訴  人  臺灣臺北地方檢察署檢察官
被      告  陳品志


上列上訴人因被告過失傷害案件，不服本院中華民國111年4月29
日111年度審交簡字第115號第一審刑事簡易判決（起訴案號：11
0年度偵字第31750號），提起上訴，本院管轄之第二審合議庭判
決如下：
    主      文
上訴駁回。
陳品志緩刑貳年。
    事實及理由
一、本案經本院管轄第二審之合議庭審理結果，認原審以被告陳
    品志犯刑法第284條前段之過失傷害罪，量處拘役50日，如
    易科罰金，以新臺幣（下同）1,000元折算1日，認定事實、
    量刑及適用法律均無不當，應予維持，除原審判決事實及理
    由欄一第13行「往前撞上陳品志之機車車尾」補充為「陳品
    志騎乘之機車左側車身與蔡瀅瀅騎乘之機車右前側因而發生
    碰撞」；證據部分增列「被告陳品志於本院準備程序及審理
    中之自白」外，均引用如附件所示之第一審刑事簡易判決書
    記載之犯罪事實、證據及理由。
二、上訴意旨略以：被告陳品志本案騎乘機車之左側車身與告訴
    人蔡瀅瀅騎乘機車之右側車身發生碰撞，原審判決認定告訴
    人碰撞被告機車車尾似有誤會；又被告未與告訴人達成和解
    填補告訴人損失，認原審判決量刑尚有不當等語。
三、查起訴意旨認本件車輛碰撞位置為被告車輛之左後方，而原
    審犯罪事實記載本件車輛碰撞位置為被告機車車尾處，應係
    指碰撞位置偏機車後側而非前側，縱非精確，然認定事實尚
    無違誤，業經本院補充如前，上訴意旨尚非有理由。次按量
    刑之輕重，係屬事實審法院得依職權自由裁量之事項，苟於
    量刑時，已依行為人之責任為基礎，並斟酌刑法第57條各款
    所列情狀，而未逾越法定範圍，又未濫用其職權，即不得遽
    指為違法（最高法院72年台上字第6696號判例意旨參照）。
    在同一犯罪事實與情節，如別無其他加重或減輕之原因，下
    級審法院量定之刑，亦無過重或失輕之不當情形，則上級審
    法院對下級審法院之職權行使，原則上應予尊重（最高法院
    85年度台上字第2446號判決意旨參照）。查本案原審量刑時
    已審酌被告騎乘機車在市區道路上，疏未注意左轉時應先駛
    入內側車道，並應讓直行車先行、注意安全距離，且變換車
    道及轉彎時，應先顯示方向燈光或手勢，以避免危險或交通
    事故之發生，即逕行自外側車道左轉，導致適騎乘機車在其
    後方之告訴人見狀閃避不及，告訴人因而倒地成傷，惟念被
    告犯後始終坦承犯行，雖有意願與告訴人洽談賠償或調解，
    惜雙方因金額差距而未能達成共識，參以告訴人意見，兼衡
    被告之智識程度、生活經濟狀況，暨告訴人所受傷勢等一切
    情狀，量處拘役50日，並諭知易科罰金之折算標準，足認原
    審顯已具體審酌刑法第57條各款所列情形，為科刑輕重標準
    之綜合考量；而經本院綜合審酌被告本案過失情節，告訴人
    受有骨折之傷害程度，及被告於本院準備程序及審理時均坦
    承犯行，且已與告訴人調解成立，並已賠償新臺幣20萬元，
    有本院準備程序筆錄、匯款單及本院公務電話紀錄附卷可參
    （見本院卷第40頁、第51至53頁），兼衡其大學之智識程度
    ，在超商工作之生活情狀等情，縱上訴後量刑因素有所變動
    ，仍堪認原審量定之刑罰，客觀上並未逾越法定刑度，亦與
    罪刑相當原則無悖，難認有逾越法律所規定之範圍，或濫用
    其裁量權限之違法情形。上訴意旨稱原審量刑過輕等語，尚
    非有據，應予駁回。
四、本院衡酌被告前無犯罪科刑紀錄，有臺灣高等法院被告前案
    紀錄表附卷可稽，犯後坦承犯行，且於本院審理中業已與告
    訴人調解成立且賠償完畢，足見悔意，堪認其雖因一時疏失
    致罹刑典，然經此偵審程序及罪刑之宣告後，應已知所警惕
    ，信其無再犯之虞，是認其所受宣告刑，以暫不執行為當，
    爰為緩刑之宣告如主文所示，以啟自新。
據上論斷，應依刑事訴訟法第455條之1第1項、第3項、第368條
、第373條，刑法第74條第1項第1款，判決如主文。　　
本案經檢察官葉耀群提起公訴，檢察官黃思源提起上訴，檢察官
洪敏超到庭執行職務。
中　　華　　民　　國　　111 　年　　11　　月　　18　　日
                    刑事第二十庭審判長法　官  洪英花
                                      法　官  宋恩同
                                      法　官　謝欣宓
以上正本證明與原本無異。　　　　　　　　　　　　　　　
本判決不得上訴。 
                                      書記官  朱俶伶
中　　華　　民　　國　　111 　年　　11　　月　　18　　日
附件：
臺灣臺北地方法院刑事簡易判決
111年度審交簡字第115號
公　訴　人　臺灣臺北地方檢察署檢察官
被　　　告　陳品志　男　(民國00年0月00日生)
　　　　　　　　　　身分證統一編號：Z000000000號
　　　　　　　　　　住新北市○○區○○○路000號4樓
上列被告因過失傷害案件，經檢察官提起公訴（110年度偵字第3
1750號），被告於本院審理中自白（111年度審交易字第157號）
，本院認宜以簡易判決處刑如下：
    主      文
陳品志犯過失傷害罪，處拘役伍拾日，如易科罰金，以新臺幣壹
仟元折算壹日。
    事實及理由
一、陳品志於民國110年5月7日晚間8時9分許，騎乘車牌號碼000
    -0000號普通重型機車沿臺北市中正區杭州南路1段外側車道
    由南往北方向行駛（按：該處共有三車道），行經與臺北市
    中正區忠孝東路1段交叉路口，而欲左轉至忠孝東路1段上時
    ，本應注意機車行駛時，行駛在同向二車道以上之道路，除
    應依標誌或標線之指示行駛外，需左轉時應先駛入內側車道
    ，並應讓直行車先行、注意安全距離，且變換車道及轉彎時
    ，應先顯示方向燈光或手勢，以避免危險或交通事故之發生
    ，而依當時晴天、夜間有照明、柏油路面乾燥且無缺陷亦無
    障礙物、行車管制號誌正常、視距良好等情形，復無不能注
    意之情形；竟疏未先駛入內側車道，即貿然左轉，適蔡瀅瀅
    騎乘車牌號碼000-000號普通重型機車行駛在陳品志所騎機
    車左後方，見狀閃避不及，往前撞上陳品志之機車車尾（陳
    品志人車均未倒地），蔡瀅瀅則人車倒地致受有右側鎖骨骨
    折、全身多處擦傷。嗣陳品志肇事後，在具有偵查犯罪職權
    之機關或人員發覺其前揭犯行前，主動撥打電話報警並坦承
    其係肇事人，自首並接受裁判，始獲上情。案經蔡瀅瀅訴由
    臺北市政府警察局中正第一分局報請臺灣臺北地方檢察署檢
    察官偵查起訴。二、證據名稱：
  ㈠被告陳品志於警詢、偵查中及本院審理時之自白。
  ㈡告訴人蔡瀅瀅於警詢、偵查及本院審理時之指訴。
  ㈢道路交通事故現場圖、補充資料表、談話紀錄表、道路交通
    事故調查報告㈠㈡、當事人登記聯單。
  ㈣告訴人蔡瀅瀅之國立臺灣大學醫學院附設醫院110年5月11日
    日診斷證明書。
　㈤臺北市政府警察局交通警察大隊道路交通事故初步分析研判
    表、道路交通事故肇事人自首情形紀錄表。
　㈥本院依職權列印公路監理電子閘門證號查詢機車駕駛人結果
    、GOOGLE MAP街景圖（見本院審交易卷第17、25、35至36頁
    ）等件。
三、論罪：
　　核被告所為，係犯刑法第284條前段之過失傷害罪。又被告
    於肇事後，在具有偵查犯罪職權之機關或人員發覺其前揭犯
    行前，主動撥打電話報警並坦承其係肇事人，進而接受裁判
    ，有警詢筆錄、談話紀錄表、臺北市政府警察局道路交通事
    故肇事人自首情形紀錄表存卷可佐（見偵卷第13、43、53頁
    ），已符合自首要件，爰依刑法第62條前段規定減輕其刑。
四、量刑：
　　爰審酌被告騎乘機車在市區道路上，疏未注意左轉時應先駛
    入內側車道，並應讓直行車先行、注意安全距離，且變換車
    道及轉彎時，應先顯示方向燈光或手勢，以避免危險或交通
    事故之發生，即逕行自外側車道左轉，導致適騎乘機車在其
    後方之告訴人蔡瀅瀅見狀閃避不及，而以車頭撞上被告之機
    車車尾，告訴人因而倒地成傷；惟念被告犯後始終坦承犯行
    ，雖有意願與告訴人洽談賠償或調解，惜雙方因金額差距而
    未能達成共識，參以告訴人到庭表示：因為我還要開刀，住
    院、康復都需要費用，我所請求金額已經包含在裡面，他們
    對我的薪水損失有意見，但我都有相關單據，等這次開完刀
    也要休養等語（見本院審交易卷第34至35頁）並已另提起刑
    事附帶民事訴訟，兼衡被告之智識程度（大學畢業）、生活
    經濟狀況（現於超商工作，經濟勉持），暨告訴人所受傷勢
    等一切情狀，量處如主文所示之刑，並諭知易科罰金之折算
    標準。
五、據上論斷，應依刑事訴訟法第449條第2項、第3項，刑法第2
    84條前段、第62條前段、第41條第1項前段，刑法施行法第1
    條之1第1項，逕以簡易判決處刑如主文。
六、如不服本判決，應於判決書送達後20日內，向本院提出上訴
    狀（應附繕本），上訴於本院合議庭。
本案經檢察官葉耀群偵查起訴，檢察官黃思源到庭執行職務。
中　　華　　民　　國　　111 　年　　4 　　月　　29　　日
 　　　　　　　　 刑事第二十一庭法　官　歐陽儀
上正本證明與原本無異。 
如不服本判決應於收受送達後20日內向本院提出上訴書狀，並應
敘述具體理由；其未敘述上訴理由者，應於上訴期間屆滿後20日
內向本院補提理由書（均須按他造當事人之人數附繕本）「切勿
逕送上級法院」。告訴人或被害人如對於本判決不服者，應具備
理由請求檢察官上訴，其上訴期間之計算係以檢察官收受判決正
本之日期為準。 因疫情而遲誤不變期間，得向法院聲請回復原
狀。
                                書記官  程于恬
中　　華　　民　　國　　111 　年　　5 　　月　　2 　　日
附錄論罪科刑法條全文：
中華民國刑法第284條（過失傷害罪）
因過失傷害人者，處1年以下有期徒刑、拘役或10萬元以下罰金
；致重傷者，處3年以下有期徒刑、拘役或30萬元以下罰金。